【裁判字號】    90,上易,4315
【裁判日期】    901231
【裁判案由】    竊盜
【裁判全文】
臺灣高等法院刑事判決                            九十年度上易字第四三一五號
    上  訴  人  臺灣板橋地方法院檢察署檢察官
    被      告  甲○○
右上訴人因被告竊盜案件，不服臺灣板橋地方法院九十年度易字第三四五五號，中華
民國九十年十一月二十三日第一審判決（起訴案號：臺灣板橋地方法院檢察署九十年
度偵字第九七一一、一○○四五號）提起上訴，本院判決如左：
    主  文
原判決撤銷。
本件公訴不受理。
    理  由
一、公訴意旨略以：被告甲○○因缺錢花用，竟基於意圖為自己不法所有之概括犯意
    ，利用前曾任職於其叔乙○○之鷹架材料行之機會，於不詳時間、地點，委請不
    知情之鎖匠行老闆複製乙○○位在臺北縣林口鄉南勢鄉七十一之三十五號存放鷹
    架材料倉庫大門鑰匙一把後，旋即自民國（下同）九十年五月十七日起至九十年
    五月二十九日止，連續十次以僱用不知情之宏立貨運有限公司之大貨車司機陳添
    丁駕駛車牌號碼ＫＺ─九三五號營業大貨車，前往上開乙○○堆放鷹架材料空地
    內，竊取乙○○所有腳踏水平鷹架九千六百五十支、鋼架八千支、拉桿鷹架六千
    支、鐵片二千五百片、鐵吊三千支（總共價值約新台幣五百萬元），得手後，分
    別出售予位在臺北縣新莊市○○路六十八號與臺北縣新莊市○○路三七○號從事
    舊貨業回收之不知情的蔡郭惠珠、林首文二人，變現花用殆盡。嗣於九十年五月
    二十九日十九時三十分許，甲○○又僱用前揭不知情司機陳添丁駕駛上開大貨車
    ，前往右開地址欲再次竊取鷹架時，為乙○○發覺報警當場查獲，始查悉上情等
    情，認被告涉犯連續竊盜罪嫌。
二、按案件為告訴乃論之罪，其告訴經撤回者，應諭知不受理之判決，並得不經言詞
    辯論為之，分別為刑事訴訟法第三百零三條第三款、第三百零七條所明定。經查
    ，本件被告所犯為親屬竊盜罪，依刑法第三百二十四條第二項規定須告訴乃論，
    茲據告訴人即被告之叔父乙○○於檢察官偵結起訴後具狀表示撤回告訴（見偵查
    卷偵字第九七一一號第一二一頁），揆諸上開規定，本件應諭知不受理之判決，
    原審不查對被告論罪科刑，顯有未合，檢察官上訴意旨指摘原判決不當，為有理
    由，自應由本院撤銷原判決，諭知本件不受理之判決，並不經言詞辯論為之。
據上論斷，應依刑事訴訟法第三百六十九條第一項前段、第三百六十四條、第三百零
三條第三款、第三百零七條，判決如主文。
中      華      民      國      九十      年    十二    月    卅一      日
                              臺灣高等法院刑事第十三庭
                                  審判長法  官  蔡    燉
                                        法  官  黃  聰  明
                                        法  官  李  春  地
右正本證明與原本無異。
不得上訴。
                                        書記官  王  忠  良
中    華    民    國     九十一   年       一       月       二         日


司法院資訊處製作；財團法人民間司法改革基金會備份。
